# 求教专项应付款的账务处理问题

提问人：wx_5ff2b0f45357 时间：2021-01-04 08:05:08
平台公司受政府部门委托建设自来水管网和水厂，由政府申请资金拨付平台公司，平台公司拨付施工单位。
该笔专项资金计入专项应付款核算是否正确？在拨付工程款时有增值税专用发票，借：开发成本 贷：银行存款 这样处理对吗？专项应付款科目在拨付工程款时如何处理？

回答人：chenyiwei
要考虑该平台公司是否仅为代收代付、所建造的资产后续权属归谁，如何为本企业带来经济利益、本企业是否就该项购建活动向政府承担首要责任等因素，才能合理判断。